【裁判字號】    90,訴,124
【裁判日期】    900829
【裁判案由】    違反毒品危害防制條例
【裁判全文】
臺灣雲林地方法院刑事判決                            九十年度訴字第一二四號
    公  訴  人  臺灣雲林地方法院檢察署檢察官
    被      告  乙○○
    選任辯護人  林金陽
右列被告因違反毒品危害防制條例案件，經檢察官提起公訴（九十年度偵字第八三五
號），本院判決如左：
    主  文
乙○○販賣第二級毒品未遂，處有期徒刑肆年。
扣案第二級毒品安非他命壹小包（驗餘淨重零點壹克）沒收銷燬之。
    事  實
一、乙○○平日以駕駛車號ＱＫ－９５３５號自用小客車載客賺取車資為業，惟染有
    施用毒品海洛因及安非他命之惡習，且與亦染有施用毒品海洛因及安非他命惡習
    ，並因違反藥事法案件遭台灣雲林地方法院檢察署通緝中之丁○（現另案在台灣
    雲林看守所執行中）為小學同學，於民國（下同）九十年二月十九日二十二時許
    ，丁○在雲林縣東勢鄉○○○路「穿山甲遊藝場」，以0000000000號
    行動電話撥接乙○○所有0000000000號行動電話，與乙○○聯繫欲購
    買價值新台幣（下同）一千元之第二級毒品安非他命，乙○○接獲丁○來電後，
    乃基於營利之意圖，回電應允出售，並約定同日二十三時三十分許，在雲林縣警
    察台西分局東勢分駐所後方之民族路五十九巷內交付安非他命。丁○向乙○○洽
    妥購買安非他命之事宜後，適逢台西分局派員前來「穿山甲遊藝場」實施臨檢勤
    務，丁○因有案在身，見狀心虛，旋拔腿逃逸，惟仍遭執勤警員甲○○等尾隨緝
    獲，於遭警緝捕後，適乙○○接續來電聯繫毒品交易事宜，為警察覺有異，經向
    丁○盤問後得知上情，隨即由警員戊○○、丙○○前往東勢分駐所後方之約定地
    點查緝，渠等抵達後，果見乙○○駕駛之ＱＫ－９５３５號自用小客車停於該處
    巷內，並自乙○○身上之皮夾內查獲未及交付予丁○之第二級毒品安非他命一小
    包（淨重零點一二一五克、驗餘淨重零點一克），另自乙○○皮夾及夾克口袋內
    查獲其所持有供自己施用之第一級毒品海洛因共三包（共淨重零點五零公克），
    及安非他命吸食器四組、夾鍊袋八只。
二、案經雲林縣警察局台西分局報請臺灣雲林地方法院檢察署檢察官偵查起訴。
    理  由
一、訊據被告雖坦承持有扣案之毒品海洛因及安非他命，惟矢口否認有何販賣毒品安
    非他命之情事，辯稱扣案之毒品均係供其自己吸食所用，為警查獲當晚，乃係因
    丁○來電聯繫要搭乘其所駕駛之小客車，其乃駕駛小客車前往約定地點等候，詎
    料竟遭警查獲持有毒品云云。經查：
（一）丁○有施用毒品安非他命及海洛因之惡習，業據其於偵審中供述明確，且其於
      九十年二月十九日為警查獲後所採集之尿液，經檢驗結果，確實檢出甲基安非
      他命及嗎啡陽性反應，有雲林縣衛生局出具之尿液檢驗成績書一紙在卷可稽，
      丁○既有施用毒品安非他命及海洛因之惡習，自當有其毒品之來源。且據其於
      警局初訊、復訊及檢察官初訊時均供稱：係以0000000000號之行動
      電話撥接綽號「阿德」所有0000000000號行動電話聯繫，約定購買
      價值一千元之安非他命；綽號「阿德」者即為遭警查獲之乙○○等語。且丁○
      與被告間有同學關係，為渠等於偵審中一致之供述，衡諸常情，丁○當無設詞
      攀誣被告之理。
（二）本件查獲經過乃係台西分局警員於九十年二月十九日晚間二十三時許實施臨檢
      勤務時，在東勢鄉「穿山甲遊藝場」發現丁○逃逸，經執勤警員甲○○等尾隨
      緝捕後，帶返派出所調查身分時，適被告接續撥打行動電話與丁○聯繫，為警
      察覺有異，經向丁○盤問後，得知其已向被告訂購毒品安非他命，嗣由警員戊○○、丙○○循線前往東勢分駐所後方之約定地點查獲駕駛ＱＫ－９５３５號
      自用小客車之被告，並自被告身上之皮夾及夾克內查獲安非他命一小包、海洛
      因共三包，及安非他命吸食器四組、夾鍊袋八只等情，業據警員甲○○、戊○○、丙○○到庭證述明確，並有安非他命一小包、海洛因共三包，及安非他命
      吸食器四組、夾鍊袋八只扣案可資佐證。又扣案之安非他命一小包，淨重零點
      一二一五克、驗餘淨重零點一克；毒品海洛因三包共淨重零點五零公克，亦分
      別經憲兵司令部刑事鑑識中心及法務部調查局鑑驗明確，有各該鑑驗機關出具
      之鑑驗通知書一紙在卷可憑。觀諸上開查獲經過情形，顯見丁○於警訊時之供
      述確屬實情，否則警員無從循線查獲被告。
（三）依據中華電信長途及行動通信公司函送本院有關被告及丁○間行動電話之通聯
      紀錄，被告曾於九十年一月五日、十三日、同年二月十九日，多次以其所有0
      000000000號該電話與丁○所有0000000000號之行動電話
      聯繫，另於九十年二月六日、七日及十九日電話聯繫未撥通者五次，可見渠等
      此前往來頻密。乃丁○竟於九十年二月二十日檢察官訊問時供稱：「（問：前
      是否認識阿德？）不認識：是碰到面後才認出來是我以前的同學。」云云，嗣
      於偵審中復改口稱：為警查獲前即已與被告聯繫搭車之事宜，並未向被告聯繫
      購買毒品云云，均無非迴護被告所為附和之詞，不足採信。又依上開通聯紀錄
      所示，於本件案發之九十年二月十九日晚間二十二時十一分，被告與丁○首先
      通話五十秒鐘，嗣又於同日晚間二十三時二分、四分及十五分許，各通話七秒
      、十四秒及七十二秒，渠等間電話聯繫之情形，核與丁○於警訊時所述電話聯
      繫購買安非他命，及警員查獲丁○時，被告電話聯繫丁○之情形相符，據此堪
      信被告確已與丁○達成販賣安非他命之合意，然未及交付即為警查獲，其辯稱
      扣案之安非他命係供自己吸食所用，為警查獲當晚，乃係因丁○來電聯繫要搭
      乘其所駕駛之小客車，乃駕駛小客車前往約定地點等候云云，無非卸責之詞，
      不足採信。
（四）被告既否認有何販賣安非他命之犯行，自不供明其購入及販出之價格以及差價
      若干，然安非他命為毒品危害防制條例所規定之第二級毒品，非法販賣之刑罰
      甚重，治安機關查緝綦嚴。被告本身沾染毒品多年，應知之甚詳，倘無利可圖
      ，豈會冒險販賣，且扣案之安非他命一小包，淨重零點一二一五克，據丁○於
      警訊時供稱約定價格為一千元，核與一般毒品交易價格相當，是被告有藉此牟
      利之意圖至為明顯。本件事證已臻明確，被告犯行洵堪認定。
二、按毒品危害防制條例所規定之販賣毒品行為，並不以販入之後復行賣出為要件，
    只要以營利為目的，將毒品購入或賣出，有一於此，即構成販賣毒品罪。本件被
    告既已與丁○達成販賣安非他命之合意，然未及交付即為警查獲，核其所為係違
    反毒品危害防制條例第四條第五項、第二項之販賣第二級毒品罪之未遂犯。其因
    販賣而持有第二級毒品之低度行為，應為販賣之高度行為所吸收，不另論罪。又
    被告販賣第二級毒品未遂，爰依刑法第二十六條前段之規定減輕其刑。爰審酌被
    告自身沾染吸毒惡習，不知勉力戒除，反為販毒之利益所誘而從事毒品販賣，助
    長毒品蔓延於社會，惡性非輕，及其犯罪後毫無悔意等一切情狀，量處如主文所
    示之刑，以示懲儆。扣案之第二級毒品安非他命一小包（驗餘淨重零點一克），
    併依毒品危害防制條例第十八條第一項前段宣告沒收銷燬之。
三、公訴意旨另以：被告於前揭時地為警查獲時，單純持有毒品海洛因三包（共淨重
    零點五零公克），係犯毒品危害防制條例第十一條第一項之持有第一級毒品罪云
    云。然查，被告為警查獲後所採集之尿液，經檢驗結果，除檢出甲基安非他命陽
    性反應外，並檢出嗎啡陽性反應，有雲林縣衛生局出具之尿液檢驗成績書一紙在
    卷可稽，被告並因此經本院另以九十年度毒聲字第六三四號裁定送勒戒處所觀察
    勒戒在案，有該裁定書影本及被告全國前案紀錄表一紙在卷可憑，足見被告確有
    施用毒品海洛因之行為。是被告辯稱扣案之海洛因毒品係供其自己施用者，應可
    採信，公訴意旨率認該扣案之海洛因係被告單純持有者，與事實顯有出入。且犯
    毒品危害防制條例第十條之罪，經觀察、勒戒後，無繼續施用毒品傾向者，應由
    檢察官為不起訴之處分。依前揭規定為不起訴之處分後，五年內再犯同條之罪，
    經觀察、勒戒後，認有繼續施用毒品之傾向者或三犯以上者，始符合處罰條件而
    得由檢察官依法提起公訴。此觀同條例第二十條第二項前段、第三項前段規定自
    明。茲被告前雖曾因施用毒品事件，經依本院於九十年一月十四日以九十年度毒
    聲字第八０號裁定送觀察、勒戒後，認無繼續施用毒品之傾向，經台灣雲林地方
    法院檢察署檢察官於九十年二月五日以九十年度毒偵字第一五三號不起訴處分確
    定（參照卷附各該裁定及不起訴處分書影本），再因前述施用毒品之犯行經本院
    以九十年度毒聲字第六三四號裁定送勒戒處所觀察勒戒，惟迄本件言詞辯論終結
    前，本院仍查無被告於觀察、勒戒後，確有繼續施用毒品之傾向，是有關被告施
    用毒品犯行之處罰條件尚有欠缺，雖被告施用毒品海洛因之行為與本件所起訴被
    告持有毒品海洛因之行為間，具有吸收關係，仍不能認為被告施用毒品海洛因之
    犯行為起訴效力所及，本院自不得逕就被告施用毒品海洛因之犯行予以審判。又
    被告持有第一級毒品海洛因之低度行為，既應為施用之高度行為所吸收，自不應
    另論以持有第一級毒品罪，且公訴意旨認被告此部分之犯行與前開有罪部分，有
    想像競合之裁判上一罪關係，爰不另為無罪判決之諭知。至於扣案之第一級毒品
    海洛因共三包（共淨重零點五零公克），及安非他命吸食器四組、夾鍊袋八只，
    乃係被告施用毒品所用之物，與被告販賣毒品安非他命之犯行無關，本院亦不得
    併予宣告沒收，宜由檢察官另行依法處理，併此敘明。
據上論斷，應依刑事訴訟法第二百九十九條第一項前段，毒品危害防制條例第四條第
二項、第五項、第十八條第一項前段，刑法第十一條前段、第二十六條前段，判決如
主文。
本案經檢察官林伯宇到庭執行職務
中      華      民      國      九十    年      八      月    二十九    日
                                      臺灣雲林地方法院刑事第一庭
                                          法  官  杭  起  鶴
右正本證明與原本無異。
如不服本判決，應於判決送達後十日內向本院提出上訴狀( 應附繕本 )。
                                          書記官  鄭  國  銘
中      華      民      國      九十    年      八      月    二十九    日
毒品危害防制條例第四條第二項、第五項
製造、運輸、販賣第二級毒品者，處無期徒刑或七年以上有期徒刑，得併
科新台幣七百萬元以下罰金。
前四項之未遂犯罰之。


司法院資訊處製作；財團法人民間司法改革基金會備份。
